【裁判字號】    99,台聲,141
【裁判日期】    990128
【裁判案由】    確認和解關係不存在等聲請訴訟救助
【裁判全文】
最高法院民事裁定              九十九年度台聲字第一四一號
聲  請  人  大光建設股份有限公司
法定代理人  乙○○
訴訟代理人  黃福卿律師
上列聲請人因與相對人甲○○等間請求確認和解關係不存在等事
件，聲請訴訟救助，對於中華民國九十八年十月二十二日本院裁
定（九十八年度台抗字第八一七號），聲請再審，本院裁定如下
：
    主  文
聲請駁回。
聲請訴訟費用由聲請人負擔。
    理  由
本件聲請人對於本院九十八年度台抗字第八一七號確定裁定（下
稱原確定裁定），主張有民事訴訟法第四百九十六條第一項第一
款之再審事由，對之聲請再審，無非以：按准予訴訟救助僅有民
事訴訟法第一百十條所列各款之效力，除受救助人依同法第九十
六條應提供訴訟費用之擔保外，他造對於受救助人請求賠償訴訟
費用之權利，絕不因此而受影響，受救助人無須供訴訟費用之擔
保時，他造既不因准予訴訟救助之裁定而受不利益，即不得對此
裁定提起抗告，本院三十三年抗字第二四號著有判例。兩造間請
求確認和解關係不存在等事件，聲請人聲請訴訟救助，經台灣高
雄地方法院（下稱高雄地院）以九十七年度審救字第二四號裁定
准許，對於相對人等既不因准予訴訟救助之裁定而受不利益，則
相對人自不得對上揭准予訴訟救助之裁定提起抗告，原法院竟許
相對人抗告，而將高雄地院准予訴訟救助之裁定廢棄，改為駁回
聲請人訴訟救助之聲請，顯然違背本院上揭判例意旨，聲請人對
原法院錯誤之裁定提起再抗告，原確定裁定未加以糾正，而駁回
聲請人之再抗告，適用法規顯有錯誤云云，為其論據。
按民事訴訟法第一百十五條規定：本節所定之各裁定，得為抗告
。所謂本節所定之各裁定，係指同法第一編第三章第五節所定關
於訴訟救助之各項裁定，包含准予訴訟救助及駁回聲請之裁定在
內。本院三十三年抗字第二四號判例固謂法院准予訴訟救助者，
他造既不因准予訴訟救助之裁定而受不利益，即不得對此裁定提
起抗告云云。但查上開判例業經本院於民國九十年五月一日九十
年度第五次民事庭會議決議廢止，自不得再予援用。原確定裁定
以聲請人對原法院抗告有理由裁定再為抗告，係就原法院認定聲
請人有無資力支出訴訟費用之事實為爭執，與適用法規顯有錯誤
無涉，因而駁回聲請人之再抗告，並無適用法規顯有錯誤情事。
則聲請人對本院原確定裁定聲請再審，求予廢棄，非有理由。
據上論結，本件聲請為無理由。依民事訴訟法第九十五條、第七
十八條，裁定如主文。
中    華    民    國  九十九  年    一    月  二十八  日
                      最高法院民事第一庭
                          審判長法官  蕭  亨  國
                                法官  葉  勝  利
                                法官  高  孟  焄
                                法官  許  澍  林
                                法官  魏  大  喨
      本件正本證明與原本無異
                                      書  記  官
中    華    民    國  九十九  年    二    月    十    日
                                                      K

司法院資訊處製作；財團法人民間司法改革基金會備份。
